# 请教陈版主，关于资产报废认定，包含固定资产和存货。

提问人：wasx113114 时间：2021-02-20 13:33:04
陈老师您好：
最近审计一家企业，遇见这样的情况，客户将生产线的部分设备（固定资产）进行了报废处理，损失计入到营业外支出，“残值”变卖收入计入到营业外收入，上述做法是被审计单位听取某税所老师所做，但这一笔并没有太大问题，只不过调整“残值”变卖收入冲减营业外支出，但是进行实质性程序查看变卖“残值”证据时发现其售价较高，远远超过净残值的金额，经询问，企业管理层在认定报废时是依据自身对该设备的需求，即该设备对被审计单位无使用价值，但售价较高是因为该设备在购买方企业中有使用价值，故产生上述情况。
我对该业务的理解：认定资产报废从自身角度考量本身没有问题，但该设备除了没有使用价值之外可能还存在变卖价值，购买企业购买该资产高于残值的部分视同于购买企业认同此设备对其有使用价值，表明该设备在一定条件下是可以正常使用的，只不过在被审计单位中因产品变更等客观原因导致无使用价值。经上述分析，我个人认为被审计单位将该设备认定为报废进行账务处理不恰当，对有出售意图的应将其归类为持有待售资产，最终损益通过资产处置损益核算；对未作出出售意图的，直接变卖的视同正常固定资产处置，最终损益通过资产处置损益核算，请陈老师评价我的判断是否合理，即固定资产的报废应以能否继续使用为标准，不应以该资产对企业有无使用价值为标准进行考量，可以正常使用的且存在潜在购买方的应视同于出售处置，不能正常使用的且无潜在购买方的应作为报废处理。
同一被审计单位，也存在部分存货因沉积导致无使用价值及正常变卖价值，管理层将其报废处理并变卖残值（从未计提跌价准备），经询问，报废处理的存货均为正常损失（产品更新换代，技术落后等原因），被审计单位将该批存货按账面价值其计入营业外支出，按变卖残值收取的款项计入营业外收入，请问陈老师这种做法是否合理。我个人认为，如果正常损失应计提存货跌价准备，即便不计提存货跌价准备，也应该按照存货账面价值扣除残值收入计入管理费用，如果计入营业外支出，给人感觉好像是非正常损失，需要进项税额转出，也请陈老师评价我的想法是否合适，谢谢老师！

回答人：chenyiwei
1 、你对固定资产报废/变卖的理解基本合理。
2 、对于存货，正常升级换代的支出应通过存货跌价损失体现，或者直接计入管理费用（扣除变卖的残值收入）。但因为自然灾害、火灾等原因损失的存货除外。